# 试制品成本

提问人：accckk 时间：2020-08-13 11:45:40
材料a生产半成品b后加工成试制c，投料200kg材料a能够产出200kg半成品b，后加工成195kg产品c。因为生产线原因，要生产195kg少量的试制品c，最少需要投入1000kg的材料a去生产。即投入了1000kg材料a生产1000kg半成品b，由于只需要195kg的试制品c，因此1000kg半成品b中200kg转入试制品c的生产，后剩余的800kg不能浪费，就转入正常产品d的生产。问半成品b在试制品c和产品d之间如何分配成本。应该按照实际成本转入吗？ 由于产品d之前是由半成品e加工生产的，现在则是半成品b和e共同构成，且半成品e的成本远低于半成品b。如果按照实际成本转的话，产品d的成本会大幅提升，其原因就是因为要吸收生产试制产品c所多余的半成品b，本质是试制造成的，相当于产品d被动的承担了试制产品c所发生的成本，所以按实际成本在产品c和d之间结转半成品b是否合理。
1597290131.jpg
(9.31 KB, 下载次数: 109)
2020-8-13 11:44 上传

回答人：chenyiwei
投入1000kg半成品B以试生产195kgC的目的是什么？是调试在建的生产线，还是进行新产品、新工艺研发？
假设是为了调试新建的生产线（在达到预定可使用状态前的必要步骤），且该1000kg的半成品B是专为此次生产线调试而准备，原本正常生产情况下无需如此多的半成品B，则对于该800kg，应按照产品D的售价测算其可变现净值，该可变现净值高于其实际成本的差额可以认为是该生产线调试的必要支出，计入在建工程成本。

提问人：accckk 时间：2020-08-16 13:28:11
目的主要是新产品、新工艺研发。
产品c可能是一个全新产品的试制，也可能是对已有产品改变配方的试制。这种产品的试制是个常态，每个月都会发生。且最终产品c被送至外单位鉴定后报废。
如果是为了新产品研发，且1000kg的半成品B是专为此而准备，原本正常生产情况下无需如此多的半成品B，那么半成品B的成本应如何在产品C和产品D中分配。

回答人：chenyiwei
如果能够论证该安排的必要性，以及超出的1000kg确实均与新产品研发相关，由此导致的额外损失理论上可以计入该新产品的研发支出，但实际操作中难度可能较大。